臺灣南投地方法院裁定
111年度埔秩字第1號
移送機關    南投縣政府警察局埔里分局

被移送人    賈文宇


上列被移送人因違反社會秩序維護法案件，經移送機關以民國11
1年1月7日投埔警偵字第1110000215號移送書移送審理，本院裁
定如下：
    主  文
賈文宇吸食煙毒或麻醉藥品以外之迷幻物品，處拘留2日。
扣案內含強力膠殘渣之塑膠袋1只沒入。
    事實理由及證據
一、被移送人於下列時、地，有違反社會秩序維護法之行為：
  ㈠時間：民國110年12月30日20時16分許。
  ㈡地點：南投縣○○鎮○○街000號。
  ㈢行為：被移送人於上揭時、地吸食煙毒或麻醉藥品以外之迷
    幻物品強力膠，經南投縣政府警察局埔里分局（下稱埔里分
    局）員警當場查獲並扣得強內含強力膠殘渣之塑膠袋1只。 
二、上開事實，有下列之證據證明屬實：
  ㈠埔里分局扣押筆錄、扣押物品目錄表。
　㈡員警密錄器翻拍照片、員警密錄器影像光碟。
  ㈢扣案物品照片。 
  ㈣扣案裝有強力膠殘渣之塑膠袋1只。
　㈤警詢筆錄。 
三、按吸食煙毒或麻醉藥品以外之迷幻物品者，處3日以下拘留
    或新臺幣18,000元以下罰鍰。供違反本法行為所用之物，以
    行為人所有者為限，得沒入之（社會秩序維護法第66條第1
    款、第22條第3項）。經查，被移送人於上開時間、地點在
    超商廁所內待30分鐘之久，經民眾懷疑被移送人在廁所內吸
    食強力膠而報警，員警獲報後到場發現被移送人在廁所內手
    持裝有強力膠殘渣之塑膠袋1只（已扣案）坐在馬桶上，廁
    所內散發出濃厚強力膠味道等情，有上開證據可參，足認被
    移送人有吸食強力膠之行為。被移送人雖矢口否認有何上開
    違序行為，辯稱：因其原本所購買之強力膠破掉，才將強力
    膠裝在塑膠袋，且裝有強力膠之塑膠袋係為拿去做其私人美
    術作品云云，惟被移送人經埔里分局員警於前揭時地查獲時
    ，手持強力膠之塑膠袋，雖無吸食行為，然揆諸常理，若非
    供吸食用，焉有必要將強力膠置入塑膠袋內，且若依被移送
    人所稱係因強力膠破掉，始將強力膠裝在塑膠袋，買強力膠
    係用來做私人美術作品，惟強力膠係供黏貼物品之用，因黏
    性極強，一般使用時均會避免與其他物品接觸以免沾黏，被
    移送人竟將強力膠置於塑膠袋內，核與強力膠一般使用方式
    有違，顯係供搓揉供吸食之用，另參被移送人有多次吸食強
    力膠之前案紀錄，有前案紀錄可憑，是被移送人所辯，無足
    可採。
四、核被移送人所為，係違反社會秩序維護法第66條第1款規定
    ，本院審酌被移送人違反本法之手段、違反義務之程度以及
    上開非行對社會造成之潛在危害等情狀，裁罰如主文所示。
    而扣案之內含強力膠殘渣之塑膠袋1只，業經被移送人自承
    為其所有，且為違反社會秩序維護法第66條第1款所用之物
    ，併依社會秩序維護法第22條第3項規定予以沒入。
五、依社會秩序維護法第45條第1項，第66條第1款，第22條第3
    項，裁定如主文。
中　　華　　民　　國　　111 　年　　1 　　月　　27　　日
                  埔里簡易庭  法  官  鄭煜霖
上正本證明與原本無異。
如不服本裁定，得於裁定書送達之翌日起五日內，以書狀敘述理
由，向本庭提出抗告。
中　　華　　民　　國　　111 　年　　1 　　月　　27　　日
    　　　　　　　　　　　　　書記官  洪妍汝